臺灣臺北地方法院簡易民事判決
111年度北簡字第5973號
原      告  台北富邦商業銀行股份有限公司

法定代理人  程耀輝  
訴訟代理人  張毓麟  

被      告  泰弋有限公司


法定代理人  邱姵華  
            邱姵禎  
            邱柏傑  
被      告  林俊寬律師（即邱泰欽之遺產管理人）



上列當事人間請求返還借款事件，本院於民國一百一十一年七月
二十七日言詞辯論終結，判決如下︰
    主    文
被告林俊寬律師應於邱泰欽之遺產範圍內與被告泰弋有限公司連
帶給付原告新臺幣肆拾伍萬零伍佰柒拾元，及自民國一百一十年
二月二十七日起至清償日止，按年息百分之二點八四五計算之利
息，暨自民國一百一十年三月二十八日起至清償日止，逾期在六
個月以內者，按上開利率百分之十，逾期超過六個月者，按上開
利率百分之二十計算之違約金。
訴訟費用新臺幣肆仟玖佰陸拾元由被告林俊寬律師於邱泰欽之遺
產範圍內與被告泰弋有限公司連帶負擔。
本判決得假執行。但被告如以新臺幣肆拾伍萬零伍佰柒拾元為原
告預供擔保，得免為假執行。
    事    實
甲、原告方面：
一、聲明：㈠如主文第一項所示；㈡請准提供中央政府建設公債一
    ○五年度甲類第十一期債票為擔保宣告假執行。
二、陳述略稱：
  ㈠緣被告泰弋有限公司（下稱泰弋公司）於民國一百零九年五
    月二十二日向原告借款新臺幣（下同）五十萬元，借款期間
    自一百零九年五月二十七日起至一百一十二年五月二十七日
    止，約定利率按年息百分之二點八四五固定計算，以一個月
    為一期，依年金法計算期付金，按期償付本息。訴外人邱泰
    欽於一百零九年五月二十二日與原告簽訂保證書，保證金額
    六十萬元為最高保證額度，保證被告泰弋公司對原告現在（
    包含已到期之債務）及將來發生之債務負連帶清償之責。嗣
    訴外人邱泰欽已於一百一十年三月十五日死亡，被告林俊寬
    律師為其遺產管理人。
  ㈡詎被告泰弋公司借款僅繳本息至一百一十年二月二十六日止
    ，嗣後即未依約償付本息，尚欠本金四十五萬零五百七十元
    及如主文第一項所示之利息、違約金未為清償，另訴外人邱
    泰欽既為被告泰弋公司連帶保證人，本應負連帶清償責任，
    被告林俊寬律師於訴外人邱泰欽之遺產範圍內繼承權利義務
    ，自應負連帶清償責任，爰依消費借貸及連帶保證之法律關
    係提起本件訴訟。
三、證據：提出授信額度動用暨授權約定書影本一件、授信總約
    定書影本一件、授信核定通知書影本一件、保證書影本一件
    、本院家事裁定確定證明書影本一件、本院一一○年度司繼
    字第二三九六號影本一件、客戶放款交易明細表影本一件、
    繼承系統表一件及法定代理人戶籍謄本三件為證。
乙、被告方面：
壹、被告泰弋公司方面：被告泰弋公司未於言詞辯論期日到場，
    亦未提出書狀作何聲明或陳述。
貳、被告林俊寬律師方面：被告林俊寬律師未於言詞辯論期日到
    場，惟曾具狀聲明陳述略稱：
一、聲明：原告之訴駁回。
二、陳述略稱：被告為訴外人邱泰欽之遺產管理人，對於其生前
    借款之事宜並不清楚，惟為遺產之利益，對於原告之主張及
    提出之證據均否認之。
三、證據：無。
丙、本院依職權院依職權調閱被告泰弋公司變更登記表，及向本
    院家事法庭查詢訴外人即張玉英之繼承人有無拋棄繼承或陳
    報遺產清冊事件，並調取本院一一○年度司繼字第九一三號
    卷及一一○年度司繼字第二三九六號卷。
    理    由
一、程序方面：
　㈠按解散之公司除因合併、分割或破產而解散外，應行清算；
    解散之公司，於清算範圍內，視為尚未解散；公司經中央主
    管機關撤銷或廢止登記者，準用前開規定；公司之清算人，
    在執行職務範圍內，為公司負責人；有限公司之清算，以全
    體股東為清算人，但本法或章程另有規定或經股東決議，另
    選清算人者，不在此限。公司法第二十四條、第二十五條、
    第二十六條之一、第八條第二項、第一百十三條準用第七十
    九條分別定有明文。經查，被告泰弋公司於一百零五年九月
    十四日經臺北市政府解散登記在案，是依前揭規定，被告泰
    弋公司即應行清算，惟被告泰弋公司股東三人，其中股東即
    被告法定代理人邱姵華尚生存外，訴外人邱泰欽過世後無人
    繼承，訴外人張玉英過世後其繼承人即邱姵華、邱姵禎、邱
    柏傑均並未拋棄繼承，故自應以邱姵華、邱姵禎、邱柏傑為
    清算人，並於本件訴訟為被告泰弋公司之法定代理人應訴。
　㈡次按不變更訴訟標的，而補充或更正事實上或法律上之陳述
    者，非為訴之變更或追加，民事訴訟法第二百五十六條定有
    明文，此項規定於簡易訴訟程序適用之（民事訴訟法第四百
    三十六條第二項參照）。經查，原告起訴狀記載被告泰弋公
    司法定代理人原為「邱泰欽」，嗣於一百一十一年六月二十
    日具狀更正被告法定代理人為「邱姵華、邱姵禎、邱柏傑」
    ，核屬更正事實上、法律上之陳述，參酌前揭規定，程序並
    無不合，應予准許。
　㈢本件被告經合法通知均未於言詞辯論期日到場，核無民事訴
    訟法第三百八十六條所列各款情形，應依職權由原告一造辯
    論而為判決。
二、按民事訴訟法第二百七十七條規定：「當事人主張有利於己
    之事實者，就其事實有舉證之責任，」。復按原告對於自己
    主張之事實已盡證明之責後，被告對其主張，如抗辯其不實
    並提出反對之主張者，則被告對其反對之主張，亦應負證明
    之責，此為舉證責任分擔之原則，最高法院十八年上字第二
    八五五號裁判意旨參照。又原告於起訴原因已有相當之證明
    ，而被告於抗辯事實並無確實證明方法，僅以空言爭執者，
    當然認定其抗辯事實之非真正，而應為被告不利益之裁判，
    最高法院十八年上字第一六七九號裁判意旨參照。
三、經查，原告主張之事實，已據其提出授信額度動用暨授權約
    定書影本一件、授信總約定書影本一件、授信核定通知書影
    本一件、保證書影本一件、本院家事裁定確定證明書影本一
    件、本院一一○年度司繼字第二三九六號影本一件、客戶放
    款交易明細表影本一件、繼承系統表一件及法定代理人戶籍
    謄本三件為證，經核對相關證物原本無訛，堪認原告主張為
    真實。至於被告林俊寬律師雖具狀辯稱其對訴外人邱泰欽之
    生前借款不清楚，且對原告之主張及證據均否認云云，惟被
    告林俊寬律師僅空言抗辯，復未提出相關證據以實其說，參
    酌前揭最高法院裁判意旨所示之見解，難認被告林俊寬律師
    之抗辯為真實，應認原告之訴為有理由；另被告泰弋公司未
    到庭爭執，亦未提出書狀做任何聲明或陳述，堪認原告主張
    為真實。 
四、從而，原告本於消費借貸及連帶保證法律關係，請求被告林
    俊寬律師於邱泰欽之遺產範圍內與被告泰弋公司連帶給付原
    告給付四十五萬零五百七十元及如主文第一項所示之利息、
    違約金，為有理由，應予准許。
五、本件係就民事訴訟法第四百二十七條第一項訴訟適用簡易程
    序所為被告敗訴之判決，依同法第三百八十九條第一項第三
    款規定，應依職權宣告假執行。
六、本件訴訟費用額，依後附計算書確定如主文所示金額。
七、據上論結，原告之訴為有理由，依民事訴訟法第四百三十三
    條之三、第八十五條第二項，判決如主文。
中　　華　　民　　國　　111 　年　　8 　　月　　10　　日
                              臺北簡易庭
                              法      官  文衍正
以上正本係照原本作成。
如對本判決不服，須於判決送達後二十日內向本庭（臺北市重慶
南路一段一百二十六巷一號）提出上訴狀。（須按他造當事人之
人數附繕本）。如委任律師提起上訴者，應一併繳納上訴審裁判
費。
中　　華　　民　　國　　111 　年　　8 　　月　　10　　日
                              書  記  官  高秋芬
訴訟費用計算書：
項        目             金  額（新臺幣）        備  註 
第一審裁判費　　           4,960元
合　　　　計　　     　    4,960元